【裁判字號】    97,訴,1725
【裁判日期】    970529
【裁判案由】    毒品危害防制條例
【裁判全文】
臺灣板橋地方法院刑事判決              97年度訴字第1725號
公  訴  人  臺灣板橋地方法院檢察署檢察官
被      告  甲○○
上列被告因違反毒品危害防制條例案件，經檢察官提起公訴（97
年度毒偵字第2734號），被告於準備程序進行中，就被訴事實為
有罪之陳述，本院告知其簡式審判程序之旨，聽取當事人意見後
，裁定由受命法官獨任依簡式審判程序審理，茲判決如下：
    主  文
甲○○施用第一級毒品，處有期徒刑玖月；又施用第二級毒品，
處有期徒刑伍月。應執行有期徒刑壹年。
    事  實
一、甲○○前因施用第二級毒品案件，經本院以93年度毒聲字第
    1355號裁定送觀察、勒戒後，因無繼續施用毒品之傾向，於
    民國93年9 月20日執行完畢釋放出所，並由臺灣板橋地方法
    院檢察署檢察官於93年9 月30日以93年度毒偵字第3410號為
    不起訴處分在案。又因違反槍砲彈藥刀械管制條例案件，經
    臺灣苗栗地方法院以93年度訴字第301 號判決判處有期徒刑
    1 年5 月確定；因贓物案件，經本院以94年度簡字第209 號
    判決判處有期徒刑6 月確定；因施用第一、二級毒品案件，
    經臺灣高等法院以94年度上訴字第3984號判決判處有期徒刑
    8 月、6 月，應執行有期徒刑1 年確定，前2 者經定應執行
    刑為有期徒刑1 年9 月，與後者接續執行，其間歷經假釋、
    撤銷假釋，適逢中華民國96年罪犯減刑條例於96年7 月16日
    施行，再經臺灣高等法院以97年度聲減字第173 號裁定對前
    揭各罪減刑及定執行刑，致已執行部分經折抵減定刑後刑期
    已滿，乃由檢察官於97年2 月25日指揮執行而執行完畢（於
    本案不構成累犯）。於上開假釋期間，另因施用第二級毒品
    案件，經本院以96年度簡字第5470號判決判處有期徒刑3 月
    確定；因施用第二級毒品案件，經本院以96年度簡字第5968
    號判決判處有期徒刑3 月確定，2 者經定應執行刑為有期徒
    刑5 月，於97年1 月19日易科罰金執行完畢（於本案不構成
    累犯）。詎仍不知悔改，於首揭觀察、勒戒執行完畢釋放後
    5 年內，復基於施用第一級毒品海洛因、第二級毒品甲基安
    非他命之犯意，於96年12月19日下午6 時許，在臺北縣板橋
    市○○街19號住處附近，以將海洛因置入香菸內點燃吸食、
    將甲基安非他命置於玻璃球（未扣案）內燒烤吸食之方式，
    施用海洛因、甲基安非他命各1 次。嗣於96年12月20日上午
    7 時許，在臺北縣中和市○○路601 號5 樓之3 號處，為警
    搜索而查獲。
二、案經臺北市政府警察局萬華分局報告臺灣板橋地方法院檢察
    署檢察官偵查起訴。
    理  由
一、上開犯罪事實，業經被告甲○○於本院審理時坦承不諱，而
    其為警查獲時所採集之尿液，經以酵素免疫分析法初步篩選
    ，再以氣相層析質譜儀分析法確認，確呈現嗎啡（施用毒品
    海洛因代謝物為嗎啡）及安非他命、甲基安非他命陽性反應
    ，有臺北市政府警察局偵辦毒品案件尿液檢體委驗單（代碼
    編號：020479號）、臺灣尖端先進生技醫藥股份有限公司出
    具之濫用藥物檢驗報告（代碼編號：020479號）各1 份在卷
    可稽，足認被告之自白與事實相符。又被告前經本院裁定送
    觀察、勒戒，於93年9 月20日執行完畢釋放出所之事實，有
    臺灣高等法院被告前案紀錄表1 份附卷可憑，被告於觀察、
    勒戒執行完畢釋放後5 年內，再犯毒品危害防制條例第10條
    之罪，犯行明確，應依法論科。
二、按海洛因、甲基安非他命分屬毒品危害防制條例第2 條第2
    項第1 款、第2 款規定之第一級、第二級毒品，核被告所為
    ，係犯毒品危害防制條例第10條第1 項、第2 項之施用第一
    級毒品罪及施用第二級毒品罪。其為上開犯行而持有第一級
    毒品海洛因及第二級毒品甲基安非他命，持有之低度行為，
    應為施用之高度行為所吸收，不另論罪。被告所犯施用第一
    級毒品罪與施用第二級毒品罪2 罪間，犯意各別，行為互殊
    ，應予分論併罰。公訴意旨雖謂被告前因施用第二級毒品案
    件，經本院以96年度簡字第5470號判決判處有期徒刑3 月確
    定，已於96年11月8 日易科罰金執行完畢，應依累犯之規定
    加重其刑云云，惟按被告犯應併合處罰之數罪，經法院分別
    判處有期徒刑確定，並依檢察官之聲請，以裁定定其數罪之
    應執行刑確定，該數罪是否執行完畢，係以所定之刑是否全
    部執行完畢為斷，其在未裁定前已先執行之有期徒刑之罪，
    因嗣後合併他罪定應執行刑之結果，檢察官所換發之執行指
    揮書，係執行應執行刑，其前已執行之有期徒刑部分，僅應
    予扣除，不能認為已執行完畢（最高法院94年度臺非字第24
    9 號判決要旨參照），依卷附臺灣高等法院被告前案紀錄表
    所載，被告所犯上開施用第二級毒品案件，已與如事實欄所
    示之另案定應執行刑，至97年1 月29日始易科罰金執行完畢
    ，於本案自不構成累犯，而被告所犯如事實欄所載其餘案件
    ，經減刑後，已執行部分經折抵減定刑，刑期固已屆滿，但
    因檢察官係於97年2 月25日指揮執行，應以該減刑裁定由檢
    察官指揮執行之日，為執行完畢日期（最高法院84年臺非字
    第44號判例要旨參照），於本案亦不構成累犯，故公訴人指
    稱被告本案犯行符合累犯之要件，尚有誤會，附此敘明。爰
    審酌被告前已因相同犯行經觀察、勒戒之處遇，猶未能知所
    警惕，顯然漠視法令之禁制，惟其犯罪行為主要係戕害自身
    ，並未直接積極損害他人之利益，且事後坦承犯行，犯後態
    度尚無不良，暨其施用毒品之動機、目的、手段、如事實欄
    所載之素行等一切情狀，分別量處如主文所示之刑，並定其
    應執行刑。
據上論斷，應依刑事訴訟法第273 條之1 第1 項、第299 條第1
項前段，毒品危害防制條例第10條第1 項、第2 項，刑法第11條
前段、第51條第5 項，判決如主文。
本案經檢察官孫治平到庭執行職務。
中    華    民    國    97    年    5     月    29    日
                刑事第十四庭    法  官  許炎灶
上列正本證明與原本無異。
如不服本判決，應於判決送達後10日內向本院提出上訴狀（應附
繕本），其未敘述上訴理由者，應於上訴期間屆滿後20日內補提
理由書狀於本院，上訴於臺灣高等法院。
                                書記官  屠衛民
中    華    民    國    97    年    5     月    29    日
附錄本案論罪科刑法條：毒品危害防制條例第10條。
毒品危害防制條例第10條
施用第一級毒品者，處6 月以上5 年以下有期徒刑。
施用第二級毒品者，處3 年以下有期徒刑。


司法院資訊處製作；財團法人民間司法改革基金會備份。
